# 企业分立时所有者权益的处理

提问人：ethanfu 时间：2017-04-05 16:11:37
A公司本身有销售及生产两条业务线，在一个帐套下分别核算（货币资金等科目除外）。目前，A拟将生产业务线分立出来，成立新的公司。想咨询一下，分立后，生产业务线下产生的盈余公积和未分配利润是否可以直接带入新的公司？还是需要将所有者权益中除了实收资本的部分全部放入资本公积？ 谢谢！

回答人：chenyiwei
新设公司不能直接承继原公司的盈余公积和未分配利润，应将所有者权益中除了实收资本的部分全部放入资本公积。新公司报表中的留存收益应来源于其自身成立后的经营积累。